---
title: "R で学ぶゲーム理論　サポートページ"
author:
  - 上條良夫（早稲田大学）
  - 矢内勇生（高知工科大学）
date: "`r Sys.Date()`"
---

```{r setup, include=FALSE}
knitr::opts_chunk$set(message = FALSE)
```


## rgamer のインストール方法

`rgamer` を github からインストールするために、まずパッケージ `remotes` をインストールする。

```{r, eval = FALSE}
installed.packages("remotes")
```

続けて、以下のコードを実行すれば `rgamer` がインストールできる。

```{r, eval = FALSE}
remotes::install_github("yukiyanai/rgamer")
```


## 使用方法

`rgamer` を利用するためには、まず `rgamer` を読み込む必要がある。

```{r, eval = TRUE}
library(rgamer)
```

これで `rgamer` を使用可能である。

試しに、囚人のジレンマゲームを分析してみる。

まずはゲーム（囚人のジレンマゲーム）を定義する。

```{r}
g <- normal_form(
  players = c("player 1", "player 2"), 
  s1 = c("C", "D"), 
  s2 = c("C", "D"),   
  payoffs1 =c(4, 5, 1, 2),
  payoffs2 =c(4, 1, 5, 2),
)
```


利得表を見せる。

```{r, results='asis'}
g_sol <- solve_nfg(g)
```

NE を表示!

```{r}
g_sol$psNE
```

<br>
<br>

Enjoy with rgamer!!!

<br>
<br>

## テキストのサンプルコード

<a href="code/ch01.R"> Chapter 1 </a>

<br>

<a href="code/ch02.R"> Chapter 2 </a>
&nbsp;&nbsp;
<a href="code/ch02_ex.R"> Chapter 2 練習問題</a>

<br>

<a href="code/ch03.R"> Chapter 3 </a>
&nbsp;&nbsp;
<a href="code/ch03_ex.R"> Chapter 3 練習問題</a>

<br>

<a href="code/ch04.R"> Chapter 4 </a>
&nbsp;&nbsp;
<a href="code/ch04_ex.R"> Chapter 4 練習問題</a>

<br>

<a href="code/ch05.R"> Chapter 5 </a>
&nbsp;&nbsp;
<a href="code/ch05_ex.R"> Chapter 5 練習問題</a>

<br>

<a href="code/ch06.R"> Chapter 6 </a>
&nbsp;&nbsp;
<a href="code/ch06_ex.R"> Chapter 6 練習問題</a>

<br>

<a href="code/ch07.R"> Chapter 7 </a>

<br>

<a href="code/ch08.R"> Chapter 8 </a>
&nbsp;&nbsp;
<a href="code/ch08_ex.R"> Chapter 8 練習問題</a>

<br>

<a href="code/ch09.R"> Chapter 9 </a>
&nbsp;&nbsp;
<a href="code/ch09_ex.R"> Chapter 9 練習問題</a>

<br>

<a href="code/ch10.R"> Chapter 10 </a>
&nbsp;&nbsp;
<a href="code/ch10_ex.R"> Chapter 10 練習問題</a>

<br>

<a href="code/ch11.R"> Chapter 11 </a>
&nbsp;&nbsp;
<a href="code/ch11_ex.R"> Chapter 11 練習問題</a>

<br>

<a href="code/ch12.R"> Chapter 12 </a>
&nbsp;&nbsp;
<a href="code/ch12_ex.R"> Chapter 12 練習問題</a>

<br>

<a href="code/ch13.R"> Chapter 13 </a>
&nbsp;&nbsp;
<a href="code/ch13_ex.R"> Chapter 13 練習問題</a>

<br>

<a href="code/ch14.R"> Chapter 14 </a>








